【裁判字號】    98,台上,788
【裁判日期】    980507
【裁判案由】    離婚等
【裁判全文】
最高法院民事裁定              九十八年度台上字第七八八號
上  訴  人  乙  ○
訴訟代理人  沈志祥律師
被 上訴 人  甲○○
上列當事人間請求離婚等事件，上訴人對於中華民國九十八年二
月十八日台灣高等法院高雄分院判決（九十七年度家上字第七八
號），提起上訴，本院裁定如下：
    主  文
上訴駁回。
第三審訴訟費用由上訴人負擔。
    理  由
按上訴第三審法院，非以原判決違背法令為理由，不得為之。又
提起上訴，上訴狀內應記載上訴理由，其以民事訴訟法第四百六
十九條所定事由提起第三審上訴者，應於上訴狀內表明：原判決
所違背之法令及其具體內容、暨依訴訟資料合於該違背法令之具
體事實。其依同法第四百六十九條之一規定提起上訴者，並應具
體敘述為從事法之續造、確保裁判之一致性或其他所涉及之法律
見解具有原則上重要性之理由。同法第四百六十七條、第四百七
十條第二項分別定有明文。而依同法第四百六十八條規定，判決
不適用法規或適用不當者，為違背法令；依同法第四百六十九條
規定，判決有該條所列各款情形之一者，為當然違背法令。是當
事人提起第三審上訴，如合併以同法第四百六十九條及第四百六
十九條之一之事由為上訴理由時，其上訴狀或理由書應表明該判
決所違背之法令條項，或有關判例、解釋字號，或成文法以外之
習慣或法理等及其具體內容，暨係依何訴訟資料合於該違背法令
之具體事實，並具體敘述為從事法之續造、確保裁判之一致性或
其他所涉及之法律見解具有原則上重要性之理由。如未依上述方
法表明，或其所表明者與上開法條規定不合時，即難認為已合法
表明上訴理由，其上訴自非合法。本件上訴人對於原判決提起第
三審上訴，雖以該判決違背法令為由，惟核其上訴理由狀所載內
容，係就原審取捨證據、認定事實之職權行使所論斷：兩造結婚
生下張婉婷後，上訴人藉口外出工作，經常早出晚歸，不僅未照
顧公婆，亦不照顧子女，又上訴人事先未知會被上訴人而離開高
雄縣旗山鎮○○路一三一號住處。且上訴人經兩次協尋到案後，
並未回高雄縣旗山鎮○○街六二號被上訴人父母住處，兩造呈分
居狀態迄今已逾二年半，雙方文化、觀念差異甚大，難予遽然改
變，可認兩造之婚姻已生重大之破綻，達難以維持之重大事由程
度，雙方有責程度相同。從而，被上訴人依民法第一千零五十二
條第二項規定請求離婚，為有理由，並定張婉婷權利義務之行使
或負擔，由被上訴人任之等情，指摘為不當，並就原審命為辯論
及已論斷者，泛言謂為違法，而非表明該判決所違背之法令及其
具體內容，暨依訴訟資料合於該違背法令之具體事實，更未具體
敘述為從事法之續造、確保裁判之一致性或其他所涉及之法律見
解具有原則上重要性之理由，難認其已合法表明上訴理由。依首
揭說明，應認其上訴為不合法。末查原判決記載證人張明統證稱
：上訴人經常很晚回家，每週約有四、五次超過十點回家。雖與
卷內資料記載為每週約有三、四次有所出入，但並不影響判決之
結果。上訴意旨，執此指摘，仍難認已合法表明上訴理由，併此
敘明。
據上論結，本件上訴為不合法。依民事訴訟法第四百八十一條、
第四百四十四條第一項、第九十五條、第七十八條，裁定如主文
。
中    華    民    國  九十八  年    五    月    七    日
                      最高法院民事第六庭
                          審判長法官  朱  建  男
                                法官  顏  南  全
                                法官  林  大  洋
                                法官  沈  方  維
                                法官  黃  義  豐
      本件正本證明與原本無異
                                      書  記  官
中    華    民    國  九十八  年    五    月   十九   日
                                                     m


司法院資訊處製作；財團法人民間司法改革基金會備份。
